臺灣高雄地方法院刑事判決　　　　　110年度審交易字第416號
公　訴　人　臺灣高雄地方檢察署檢察官
被　　　告　江玉婷
上列被告因過失傷害案件，經檢察官提起公訴（110 年度偵字第
1468號），本院裁定進行簡式審判程序，判決如下：
    主  文
江玉婷犯過失傷害罪，處有期徒刑貳月，如易科罰金，以新臺幣
壹仟元折算壹日。緩刑貳年，並應履行如附表所示之條件。
    事實及理由
一、本件被告江玉婷所犯為死刑、無期徒刑、最輕本刑為3 年以
    上有期徒刑以外之罪，其於準備程序中就被訴事實為有罪之
    陳述，經法官告知簡式審判程序之旨，並聽取公訴人、被告
    之意見後，本院依刑事訴訟法第273 條之1 第1 項之規定，
    裁定進行簡式審判程序。又本件之證據調查，依刑事訴訟法
    第273 條之2 規定，不受同法第159 條第1 項、第161 條之
    2 、第161 條之3 、第163 條之1 及第164 條至第170 條規
    定之限制，合先敘明。
二、本案犯罪事實及證據，業據檢察官於起訴書記載明確，均予
    引用如附件，並補充如下：
（一）犯罪事實欄一、末行補充「江玉婷於肇事後停留於案發現
      場，於有偵查犯罪職權之機關或公務員尚未發覺其犯罪前
      ，主動向到場處理之員警表明其為肇事者，自首而接受裁
      判。」。
（二）證據部分補充：1.高雄市○○○○○道路交通事故肇事
      人自首情形紀錄表1 份（見本院卷第59頁）；2.被告江玉
      婷於本院審理時之自白（見本院卷第131 、137 、141 頁
      ）。
三、論罪科刑：
(一)罪名：
    核被告所為，係犯刑法第284 條前段過失傷害罪。
(二)刑之減輕事由：
    被告於肇事後，報案人或勤指中心轉來資料未報明肇事人姓
    名，處理員警前往現場處理時在場，並當場主動坦承為肇事
    者，有高雄市○○○○○道路交通事故肇事人自首情形紀錄
    表附卷可考（見本院卷第59頁），堪認符合自首之要件，爰
    依刑法第62條前段規定，減輕其刑。
(三)刑罰裁量：
    爰以行為人之責任為基礎，並審酌被告騎乘車輛上路，因一
    時疏失未能遵守道路交通安全規則，而肇致本件交通事故，
    致告訴人受有傷害，造成他人身體及精神之痛苦，所為實屬
    不該，惟念被告犯後坦承犯行，並與告訴人達成調解，約定
    分期給付，有本院110 年度雄司附民移調字第1443號調解筆
    錄在卷可佐（見本院卷第115 頁）；兼衡被告之素行、本件
    犯罪之手段、情節、告訴人所受傷勢之所生危害、被告之智
    識程度、家庭生活、經濟狀況等一切具體情狀（涉被告個人
    隱私，均詳卷），量處如主文所示之刑，並諭知易科罰金之
    折算標準。
四、緩刑之宣告：
    末查，被告前未曾因故意犯罪受有期徒刑以上刑之宣告，有
    臺灣高等法院被告前案紀錄表在卷可查，其因一時不慎致罹
    刑典，然已坦承犯錯，並與告訴人達成調解，顯見被告尚知
    為自己之行為負責，被告歷此偵、審程序，當知更加警惕，
    而無再犯之虞，並考量被告係以分期之方式給付賠償金，如
    對被告執行上開宣告刑，可能不利於損害之填補，因認前開
    所宣告之刑以暫不執行為適當，爰依刑法第74條第1 項第1
    款之規定，宣告被告緩刑2 年，以啟自新。另為促使被告如
    實履行調解條件，並保障告訴人受償之權利，爰依刑法第74
    條第2 項第3 款規定，參酌上開調解筆錄內容，另命被告於
    緩刑期間依調解筆錄之條件（即附表所示之內容）支付損害
    賠償。倘被告如未依附表條件履行賠償，且情節重大者，告
    訴人並得依刑法第75條之1 第1 項第4 款之規定，聲請檢察
    官為撤銷緩刑宣告之聲請，執行宣告刑，附此敘明。
據上論斷，應依刑事訴訟法第299 條第1 項前段、第310 條之2
、第454 條第2 項，刑法第284 條前段、第62條前段、第41條第
1 項前段、第74條第1 項第1 款、第2 項第3 款，刑法施行法第
1 條之1 ，判決如主文。
本案經檢察官李怡增提起公訴，檢察官范文欽到庭執行職務。
中    華    民    國   111    年    2     月    10    日
                  刑事第五庭  法  官    黃政忠
以上正本證明與原本無異
如不服本判決應於收受送達後20日內向本院提出上訴書狀，並應
敘述具體理由；如未敘述上訴理由者，應於上訴期間屆滿後20日
內向本院補提理由書（均須按他造當事人之人數附繕本）「切勿
逕送上級法院」。
「因疫情而遲誤不變期間，得向法院聲請回復原狀」
中    華    民    國   111    年    2     月    11    日
                              書記官    儲鳴霄
附錄本判決論罪科刑法條：
刑法第284 條
因過失傷害人者，處1 年以下有期徒刑、拘役或10萬元以下罰金
；致重傷者，處3 年以下有期徒刑、拘役或30萬元以下罰金。
附表：
┌────┬──────────────────────┐
│應履行調│被告江玉婷應給付告訴人薛義璋新臺幣捌萬元（不│
│解條件之│含強制汽車責任保險金或特別補償基金之補償金）│
│內容    │以匯款方式分期匯入告訴人指定帳戶，給付期日分│
│        │別為：自民國111 年1 月30日起至全部清償之日止│
│        │，共分為10期，每月為一期，按月於每月最末日前│
│        │給付新臺幣捌仟元。如有一期未付，尚未到期部分│
│        │視為全部到期。（於本判決前已給付部分無庸再重│
│        │複給付）                                    │
└────┴──────────────────────┘
附件：
臺灣高雄地方檢察署檢察官起訴書
                                     110年度偵字第1468號
    被      告  江玉婷  女  29歲（民國00年0月00日生）
                        住高雄市○○區○○○巷00號
                        國民身分證統一編號：Ｚ000000000號
上被告因過失傷害案件，已經偵查終結，認應該提起公訴，茲將
犯罪事實及證據並所犯法條分敘如下：
        犯罪事實
一、江玉婷於民國109 年5 月30日17時25分許，騎乘車牌號碼00
    0- 0000 號普通重型機車，沿高雄市○鎮區○○○路由南往
    北方向行駛，行經中山四路地下道北上入口前時，本應注意
    機車變換車道時，應讓直行車先行，並注意安全距離，且行
    車速度在設有快慢車道分隔線之慢車道，時速不得超過40公
    里，而依當時情形，並無不能注意之情事，竟疏未注意，貿
    然向右變換車道，適彭渙晴（彭渙晴提告江玉婷過失傷害部
    分業經撤回告訴，另為不起訴處分）騎乘車牌號碼000-0000
    號普通重型機車搭載薛義璋，行駛在江玉婷機車右後方，見
    狀閃避不及而發生碰撞，彭渙晴與薛義璋人車倒地，薛義璋
    因而受有頭痛、頭暈、臉部挫傷、兩膝挫擦傷、左眼眶骨骨
    折等傷害。
二、案經薛義璋訴由高雄市政府警察局前鎮分局報告偵辦。
        證據並所犯法條
一、證據清單及待證事實：
┌──┬───────────┬────────────┐
│編號│證據名稱              │待證事實                │
├──┼───────────┼────────────┤
│ 1  │被告江玉婷於警詢及偵查│坦承上揭犯罪事實。      │
│    │中之供述              │                        │
├──┼───────────┼────────────┤
│ 2  │告訴人薛義璋於警詢及偵│全部犯罪事實。          │
│    │查中之指訴            │                        │
├──┼───────────┼────────────┤
│ 3  │證人彭渙晴於警詢及偵查│告訴人薛義璋於上揭時地搭│
│    │中之供述              │乘證人彭渙晴之機車，與由│
│    │                      │被告騎乘之機車發生車禍受│
│    │                      │傷之事實。              │
├──┼───────────┼────────────┤
│ 4  │道路交通事故現場圖、道│被告於上開時、地騎乘機車│
│    │路交通事故調查報告表㈠│與證人彭渙晴騎乘之機車發│
│    │、㈡-1、道路交通事故談│生車禍之事實。          │
│    │話紀錄表、現場照片19張│                        │
├──┼───────────┼────────────┤
│ 5  │高雄市○○○○○道路交│被告有超速、機車變換車道│
│    │通事故初步分析研判表、│未讓直行車先行之駕駛行為│
│    │高雄市政府交通局車輛行│，為肇事原因之事實。    │
│    │車事故委員會鑑定意見書│                        │
├──┼───────────┼────────────┤
│ 6  │阮綜合醫療社團法人阮綜│告訴人薛義璋受有上揭傷勢│
│    │合醫院診斷證明書      │之事實。                │
└──┴───────────┴────────────┘
二、核被告江玉婷所為，係犯刑法第284 條之過失傷害罪嫌。
三、依刑事訴訟法第251 條第1 項提起公訴。
    此  致
臺灣高雄地方法院
中    華    民    國   110    年    4     月    19  日
                              檢  察  官  李怡增
